【裁判字號】    95,訴,1064
【裁判日期】    951227
【裁判案由】    違反毒品危害防制條例
【裁判全文】
臺灣屏東地方法院刑事判決              95年度訴字第1064號
公  訴  人  臺灣屏東地方法院檢察署檢察官
被      告  甲○○
                    （現於臺灣屏東監獄竹田分監執行）
上列被告因違反毒品危害防制條例案件，經檢察官提起公訴（95
年度毒偵字第1681號），嗣被告於本院準備程序進行中先就被訴
事實為有罪之陳述，本院告知被告簡式審判程序之旨，並聽取當
事人之意見後，裁定改由受命法官獨任依簡式審判程序審理，本
院判決如下：
    主  文
甲○○施用第一級毒品，處有期徒刑拾月，扣案之第一級毒品海
洛因肆包（驗後淨重總計零點壹玖公克，空包裝袋重零點捌陸公
克）、沾有第一級毒品海洛因之注射針筒壹支，均沒收銷燬之；
又施用第二級毒品，處有期徒刑月，扣案之第二級毒品甲基安
非他命陸包（含包裝袋總重壹點陸公克）沒收銷燬之。應執行有
期徒刑壹年，扣案之第一級毒品海洛因肆包（驗後淨重總計零點
壹玖公克，空包裝袋重零點捌陸公克）、第二級毒品甲基安非他
命陸包（含包裝袋總重壹點陸公克）及沾有第一級毒品海洛因注
射針筒壹支，均沒收銷燬之。
    事  實
一、甲○○前因施用毒品案件，經本院以94年度毒聲字第471 號
    裁定送觀察、勒戒，認無繼續施用毒品之傾向，於94年9 月
    5 日釋放出所，又於95年初，再犯施用毒品案件，經本院以
    95年度簡上字第43號判決判處有期徒刑9 月確定（未構成累
    犯）。詎猶未戒絕毒品，於上開觀察勒戒執行完畢釋放後5
    年內，基於施用第二級毒品甲基安非他命之犯意，於95年8
    月27日下午1 時許，在其位於屏東縣車城鄉○○村○○路46
    號之2 住處房間內，以將甲基安非他命置於玻璃球吸食器內
    燒烤成煙霧吸食之方式，施用甲基安非他命1 次；另基於施
    用第一級毒品海洛因之犯意，於95年8 月27日下午5 時許，
    在同址以將海洛因置入注射針筒內加水稀釋後，注射靜脈血
    管之方式，施用海洛因1 次。嗣於95年8 月28日下午4 時許
    ，其駕駛車牌號碼6975-JQ 號自小貨車搭載通緝在案之林聖
    豪，停車於位於屏東縣佳冬鄉○○村○○路1 號之佳冬國中
    前之公墓時，為警查獲，並在該車內扣得第一級毒品海洛因
    4 包（驗後淨重總計0.19公克，空包裝袋重0.86公克）、甲
    基安非他命6 包（總計毛重1.6 公克）及其用以施用海洛因
    之注射針筒1 支。
二、案經屏東縣警察局枋寮分局報告臺灣屏東地方法院檢察署檢
    察官偵查起訴。
    理  由
一、本件被告甲○○所犯係死刑、無期徒刑、最輕本刑為3 年以
    上有期徒刑以外之罪，其於本院準備程序中就被訴事實為有
    罪之陳述，經本院合議庭裁定由受命法官獨任依簡式審判程
    序，先予敘明。
二、上揭事實，業據被告坦承不諱，其為警查獲後經採尿送鑑定
    ，結果確呈嗎啡及甲基安非他命陽性反應，有台灣檢驗科技
    股份有限公司95年9 月15日KＺ000000000000號濫用藥物尿液
    檢驗報告1 份在卷足憑（見警卷第12頁），另扣案之白色粉
    末4 包經送法務部調查局鑑定結果，認確含海洛因成分，有
    該局95年9 月25日調科壹字第09523020020 號鑑定通知書在
    卷可證，另扣案之白色晶體6 包及注射針筒1 支，經請移送
    機關鑑定結果，白色晶體6 包確呈安非他命陽性反應，而注
    射針筒內殘留液體確含海洛因成分，有初步檢驗報告單各1
    紙在卷可憑，復有扣押物品目錄表、查獲現場相片等在卷可
    佐，並有注射針筒、海洛因、甲基安非他命扣案可證，堪認
    被告自白與事實相符。再查被告前因施用毒品案件，經本院
    以94年度毒聲字第471 號裁定送觀察、勒戒，因認無繼續施
    用毒品之傾向，於94年9 月5 日釋放出所之事實，有臺灣屏
    東地方法院檢察署刑案資料查註紀錄表、臺灣高等法院被告
    全國前案紀錄表各1 份在卷可按，是被告於觀察勒戒執行完
    畢釋放後5 年內再犯本件施用第一級毒品及第二級毒品犯行
    ，事證明確，應予依法論科。
三、查海洛因、甲基安非他命分屬毒品危害防制條例第2 條第2
    項第1 款、第2 款所規定之第一級毒品及第二級毒品。是核
    被告所為，係犯毒品危害防制條例第10條第1 項施用第一級
    毒品及同條第2 項之施用第二級毒品罪。其持有毒品復進而
    施用，持有毒品之低度行為，均為施用毒品之高度行為所吸
    收，不另論罪。至被告所犯上開2 罪，犯意個別，行為互殊
    ，應予分論併罰。爰審酌被告施用毒品，足以戕害其身心，
    滋生其他犯罪，前已有經論罪科刑之施用毒品前科，顯見其
    自制力甚差；惟念其犯後坦承犯行，且施用毒品行為於本質
    上係屬自我戕害行為，反社會性之程度尚屬較低等一切情狀
    ，各量處如主文所示之刑，並定其應執行刑。至扣案之海洛
    因4 包（驗後淨重總計0.19公克，空包裝袋總重0.86公克）
    ，及甲基安非他命6 包（總計毛重1.6 公克），均為查獲之
    毒品（包裝袋部分，因沾有第一級毒品及第二級毒品，與毒
    品無法析離，應整體視為毒品），應依毒品危害防制條例第
    18 條 第1 項規定，宣告沒收銷燬之；另扣案之注射針筒1
    支，經本院送請鑑驗，其內殘留之液體確含有嗎啡、海洛因
    成分，業如前述，而被告亦自承已使用過該針筒施打毒品，
    是該注射針筒既已與海洛因毒品難以析離，自亦應依毒品危
    害防制條例第18條第1 項前段之規定，宣告沒收銷燬之。
四、公訴意旨另以：被告除有上開經論罪科刑之施用第一級毒品
    海洛因1 次犯行外，於95年7 月20日起至95年8 月27日前之
    期間內，尚有多次施用海洛因之犯行，認此部分行為亦涉犯
    毒品危害防制條例第10條第1 項之施用第一級毒品罪嫌。惟
    按，被告之自白不得作為有罪判決之唯一證據，仍應調查其
    他必要之證據，以察其事實是否與事實相符，刑事訴訟法第
    156 條第2 項定有明文。經查：公訴人認被告涉有此部份犯
    嫌，無非以被告於警詢中之自白及上開濫用藥物尿液檢驗報
    告、扣案之海洛因為主要論據。惟被告於本院審理時既已改
    稱僅施用海洛因1 次，而公訴人就被告上述多次施用第一級
    毒品海洛因之確實時間、地點、次數均未能舉證證明；而卷
    附尿液檢驗報告，依目前之科學研究技術，僅能證明被告曾
    於採尿前數天內施用海洛因毒品，至於其施用之次數、時間
    及採尿前數天內以外之時間是否吸食毒品，亦無從自該檢驗
    報告得知，而扣案之海洛因亦無法證明上揭事項，故自不能
    僅以卷附之尿液檢驗報告及扣案海洛因，認定被告於上開期
    間內，尚有除前揭論罪科刑部分以外之施用第一級毒品犯行
    。此外復查無證據證明被告確有公訴人所指此部犯行，惟公
    訴意旨認此部分與前揭經論罪科刑部分（即95年8 月27日之
    施用毒品犯行）乃屬集合犯之裁判上一罪關係，爰不另為無
    罪之諭知，附此敘明。
據上論斷，應依刑事訴訟法第273 條之1 第1 項、第299 條第1
項前段，毒品危害防制條例第10條第1 項、第2 項、第18條第1
項前段，刑法第11條、第51條第5 款，判決如主文。
本案經檢察官陳川傑到庭執行職務。
中    華     民     國    95   年    12   月   27     日
                    刑事第五庭  法  官  陳秀慧
如不服本判決應於收受本判決送達後10日內向本院提出上訴書狀
，其未敘述上訴理由者，並得於提起上訴後10日內向本院補提理
由書狀（均須按他造當事人之人數附繕本）「切勿逕送上級法院
」。
中    華    民    國    95    年    12    月    27    日
                                書記官  林志憲
附錄本判決論罪科刑法條：
毒品危害防制條例第10條第1、2項：
施用第一級毒品者，處6月以上5年以下有期徒刑。
施用第二級毒品者，處 3 年以下有期徒刑。


司法院資訊處製作；財團法人民間司法改革基金會備份。
